臺灣臺南地方法院刑事判決
109年度易字第1118號
公  訴  人  臺灣臺南地方檢察署檢察官
被      告  樊美惠


選任辯護人  陳慈鳳律師（財團法人法律扶助基金會）
輔  佐  人  籃星晨
上列被告因竊盜案件，經檢察官提起公訴（109年度偵字第14447
號），本院裁定改依簡式審判程序審理，判決如下：
    主  文
樊美惠犯侵入住宅竊盜罪，共貳罪，均累犯，各處有期徒刑參月
，如易科罰金，以新臺幣壹仟元折算壹日。應執行有期徒刑肆月
，如易科罰金，以新臺幣壹仟元折算壹日。
    事  實
一、樊美惠意圖為自己之不法所有，基於侵入住宅竊盜之犯意，
    分別於【附表】所示之時間，侵入臺南市○○區○○○路000號之
    常鈞實業股份有限公司之員工宿舍，以徒手方式，接續竊取
    ABUEG ROWELL VERGEL BIGALBAL（菲律賓籍，中文名字：羅
    威【下稱羅威】）等人所有，如【附表】所示之物品，得手
    後離去。
二、案經羅威訴由臺南市市政府警察局永康分局移送臺灣臺南地
    方檢察署檢察官偵查起訴。
    理  由
一、本件被告樊美惠所犯非死刑、無期徒刑、最輕本刑為三年以
    上有期徒刑之罪，或高等法院管轄第一審之案件，被告於本
    院審理程序進行中，對被訴事實均為有罪之陳述，經告以簡
    式審判程序之旨，並聽取檢察官、被告、辯護人、輔佐人之
    意見後，本院裁定改依簡式審判程序進行審理，是本件之證
    據調查，依刑事訴訟法第273條之2規定，不受同法第159條
    第1項、第161條之2、第161條之3、第163條之1及第164條至
    第170條規定之限制，合先敘明。
二、前揭事實，業據被告樊美惠於本院審理時坦承不諱，且經證
    人羅威於警詢時證述明確，並有現場暨監視錄影畫面照片20
    張、監視器錄影畫面光碟1片附卷可稽，足認被告之自白與
    事實相符，故本件事證明確，被告上開犯行均堪認定，咸應
    依法論科。
三、①核被告樊美惠所為，均係犯刑法第321條第1項第1款之侵入
    住宅竊盜罪。②被告於【附表】中各次犯行，係於同一時、
    地、密接竊取物品，被告應未意識數人所有，認屬接續犯，
    各僅論以一罪，較為合理。③被告前後2次竊盜之犯行，犯意
    各別，行為互殊，應予分論併罰。
四、被告曾犯不能安全駕駛致交通危險罪案件，經本法以107年
    度交簡字第182號判處有期徒刑2月確定，於107年11月22日
    易科罰金執行完畢乙節，臺灣高等法院被告前案紀錄表1份
    在卷可查，符合刑法第47條第1項所規定之累犯要件。惟查
    ：被告前揭構成累犯之案由係不能安全駕駛致交通危險罪，
    而本案被告係犯竊盜罪，兩者侵害之法益不同，無法認定被
    告於本案中具有特別惡性，或刑罰反應力較為薄弱，參酌司
    法院釋字第775號解釋意旨，認均無依據刑法第47條第1項加
    重其刑之必要，以符合罪刑相當原則。
五、按犯罪之情狀顯可憫恕，認科以最低度刑仍嫌過重者，得酌
    量減輕其刑，刑法第59條定有明文。又刑法第321條加重竊
    盜罪之最輕法定刑為有期徒刑6月，而竊盜犯罪之原因、動
    機不一，犯罪情節亦未盡相同，危害社會治安及他人財產法
    益之程度更有輕重之分，若一概以上開罪責相繩，實有造成
    個案量刑無法契合被告破壞法益程度，而有失刑罰對個人處
    遇妥適性要求之虞。是若審酌個案情狀，認為處以較低之刑
    度，即可收矯正之效，並達到防衛社會目的者，自非不可依
    客觀犯行與主觀惡性，考量其情狀是否有可憫恕之處，而適
    用刑法第59條規定酌量減輕其刑，期使個案裁判量刑能斟酌
    至當，符合比例原則。經查：①被告領有重度之中華民國身
    心障礙證明（見警卷第61頁），且被告之母孫林孔雀及幼女
　　樊麗真分別領有重度或中度之中華民國身心障礙證明（見易
    字卷第101頁、第103頁），足認被告謀生不易；②再者，被
    告所竊得【附表】所示之物價值非鉅，且均屬日常生活用品
    ；③被告事後已盡力彌補，與羅威達成調解，賠償羅威損失
    ，羅威亦表示願意原諒被告，不再追究被告之刑事責任等情
    ，有本院調解筆錄1份存卷可查（見交易卷第81頁），綜合
    判斷其客觀犯行及主觀惡性，被告前揭犯行依其個案情狀，
    在客觀上均顯足以引起一般同情，宣告最低度有期徒刑6月
    ，猶嫌過重，爰皆依刑法第59條規定酌減其刑。
六、本院審酌被告恣意至他人住宅行竊2次，動機及行為均可議
    ，且除上述論以累犯之前科外，20餘年以前，曾有竊盜、贓
    物之素行，有上開前案紀錄表1份可考。惟考量被告坦承犯
    行，且已賠償羅威，與羅威達成調解；兼衡以被告之身心狀
    況；竊得物品之價值等一切情狀，各量處如主文所示之刑。
    復思以輔佐人於本院審理時陳述被告之智識程度及經濟狀況
    ，並諭知易科罰金之折算標準。另被告所犯2次侵入住宅竊
    盜行為，雖犯意各別，但犯罪時間相近，且侵害法益相同，
    犯罪手法相似等刑罰累加因素較低，而定其應執行刑及易科
    罰金之折算標準如主文。
七、被告竊取【附表】所示之物，雖未扣案，亦未發還與羅威，
    然被告已與羅威達成調解，賠償羅威新臺幣（下同）8千元
    ，倘再諭知沒收或追徵，實屬過苛，故依刑法第38條之2第2
    項，均不予宣告沒收。
八、①辯護人及輔佐人雖請求本院對被告為緩刑之諭知。惟查：
    被告甫於於107年11月22日另案易科罰金執行完畢乙節，業
    經認定如前，迄今未逾5年，不符刑法第74條第1項第1、2款
    緩刑之要件，自難逕對被告為緩刑之宣告。②被告之家庭及
    身心狀況，雖足以引起一般人之同情，經本院再三考量，此
    因素已依刑法第59條酌減其刑，且被告曾有竊盜、贓物之素
    行，又尚能二度騎車至外籍勞工宿舍行竊，實無依刑法第61
    條規定逕予免刑，附此敘明。
據上論斷，應依刑事訴訟法第299條第1項前段、第273條之1第1
項，刑法第321條第1項第1款、第47條第1項、第41條第1項前段
、第59條、第51條第5款，刑法施行法第1條之1第1項，判決如主
文。
本案經檢察官許家彰提起公訴；檢察官盧駿道到庭執行職務。
中　　華　　民　　國　　109 　年　　11　　月　　26　　日
                  刑事第十三庭  法  官  陳川傑
以上正本證明與原本無異。
如不服本判決應於收受本判後20日內向本院提出上訴書狀，並應
敘述具體理由。其未敘述上訴理由者，應於上訴期間屆滿後20日
內向本院補提理由書狀（均須按他造當事人之人數附繕本）「切
勿逕送上級法院」。
                                書記官  鄭佩玉
中　　華　　民　　國　　109 　年　　11　　月　　26　　日
附錄：本案論罪科刑之法條全文
中華民國刑法第321條
犯前條第1項、第2項之罪而有下列情形之一者，處6月以上5年以
下有期徒刑，得併科50萬元以下罰金：
一、侵入住宅或有人居住之建築物、船艦或隱匿其內而犯之。
二、毀越門窗、牆垣或其他安全設備而犯之。
三、攜帶兇器而犯之。
四、結夥三人以上而犯之。
五、乘火災、水災或其他災害之際而犯之。
六、在車站、港埠、航空站或其他供水、陸、空公眾運輸之舟、
    車、航空機內而犯之。
前項之未遂犯罰之。
【附表】：
編號    犯罪時間    犯罪地點     竊取財物  一 109年6月15日19時21分 臺南市○○區○○○路000號 雞蛋1盒、芒果1斤、雀巢全脂奶粉1瓶、一匙靈補充包1包、妮維雅止汗乳液1罐、荔枝葡萄1份、金凰芒果1份、龍骨1份、青江菜1份、水果切盤1份、香蕉1份、桂冠低脂沙拉25條、麵包2個、購物袋1個等物【價值共計約910元】  二 109年6月24日21時41分  臺南市○○區○○○路000號 蘋果汁1組、番茄1袋、豆漿1罐及荔枝1袋（價值共計約300元）